# 子公司收到专项资金计入资本公积

提问人：koodhao 时间：2020-03-14 08:05:33
请教大家：本期子公司收到财政专项资金，计入资本公积，在合并按照权益法还原时，要不要将该资本公积进行抵消？该项新增的资本公积是按照持股比例还是全额反映到合并报表中？

回答人：chenyiwei
该部分资本公积如果没有对其权属有特殊约定（如明确为“国家独享”等），一般理解可由该子公司的全体股东按股权比例享有，因此归属于少数股东的部分需计入少数股东权益；归属于母公司的部分在合并报表层面也同样体现为贷记资本公积。